【裁判字號】    91,訴緝,195
【裁判日期】    920321
【裁判案由】    殺人未遂等
【裁判全文】
臺灣高雄地方法院刑事判決                        九十一年度訴緝字第一九五號
    公  訴  人  臺灣高雄地方法院檢察署檢察官
    被      告  癸○○
    指定辯護人  本院公設辯護人  地○○
右列被告因殺人未遂等案件，經檢察官提起公訴（九十年度偵字第一六八六六號、九
十年度偵字第一七九六七號、九十年度偵字第一八一三五號、九十年度偵字第一八一
三六號、九十年度偵字第一八一三七號、九十年度偵字第一八一三八號、九十年度偵
字第一九一一○號、九十年度偵字第一九五四七號、九十年度偵字第一九七八六號、
九十年度偵字第二○一六四號）及移
第一八二四七號、第一九七八九號），本院判決如左：
    主  文
癸○○連續意圖為自己不法之所有，而搶奪他人之動產，累犯，處有期徒刑柒年，扣
案之Ｔ型扳手貳支、偽造之估價單上偽造之「周宗傳」署押及指印各壹枚，均沒收；
又傷害人之身體，因而致人於重傷，累犯，處有期徒刑捌年貳月。應執行有期徒刑拾
伍年，扣案之Ｔ型扳手貳支、偽造之估價單上偽造之「周宗傳」署押及指印各壹枚，
均沒收。
    事  實
一、癸○○前於民國八十七年間因違反藥事法案件，經本院判處有期徒刑四月確定，
    並於九十年一月三日執行完畢，仍不知悔改，基於意圖為自己不法所有之概括犯
    意，連續於附表壹所示之時間、地點，持其所有客觀上對於人之生命、身體及安
    全構成威脅，可供兇器使用之Ｔ型扳手一支或徒手，以附表壹所示之方式竊取機
    車。復基於意圖為自己不法之所有，搶奪他人動產之概括犯意，騎乘不詳或竊得
    之機車，於附表貳所示之時間、地點，趁附表貳所示之被害人Ｂ○○等人，徒步
    或騎乘機車不及注意及防備之際，搶奪Ｂ○○等人之如附表貳所示之財物，現金
    及部分手機變賣花用，其餘物品則任意丟棄。其中癸○○於九十年五月六日搶得
    宇○○之皮包後，於同（六）日將搶得之宇○○所有之MOTOROLA V三六八八型行
    動電話一支，持至設於高雄市○鎮區○○路一八三之六號凱和通訊行，出售予不
    知情之負責人郭玉霞，並在郭玉霞出示之估價單上偽填通訊地址為高雄縣鳳山市
    ○○路一之五號等不實資料，偽簽「周宗傳」之署名並捺指印各一枚，以偽造「
    周宗傳」名義之估價單之私文書後，持以行使交付予郭玉霞，以免為人循線查獲
    ，足生損害於郭玉霞及「周宗傳」。癸○○又於九十年八月十八日十二時許，在
    高雄市○○區○○路七二五號前，騎乘竊得之車牌號碼ＸＷＮ─八○三號機車搶
    奪Ｊ○○之皮包時，適為正逢休假期間之高雄市政府警察局左營分局員警王瑞珊
    駕駛自小客車搭載蕭月英行經該處當場目睹，乃駕駛小客車尾隨在後，惟仍被癸○○騎車脫逃，迨於同（十八）日十二時三十分許，王瑞珊始在高市○○區○○
    路監理處前，發現癸○○在該處查看搶得之財物，乃以電話聯絡同事即高雄市政
    府警察局楠梓分局警員周仁濤到場共同圍捕，癸○○發現有異，隨即騎乘上開機
    車沿高雄市○○區○○路監理處門前迴轉後由東向西方向行駛慢車道欲逃離現場
    ，王瑞珊見狀即跑步至德民路高雄市都會公園前之慢車道上攔阻癸○○，詎癸○○客觀上可預見以高速騎乘機車衝撞人，足以造成身體或健康重大不治或難治之
    傷害，猶基於傷害之故意，為閃避王瑞珊之追緝，以機車衝撞王瑞珊後逃逸，倉
    皇中所穿戴之安全帽一頂、拖鞋一雙則遺留現場，而王瑞珊則因而受有額頭、鼻
    子、右小腿外側擦傷、左肋骨骨折等傷害，經送醫救治因缺氧性腦病變成為植物
    人，而於身體造成重大不治之傷害。嗣癸○○於九十年九月七日下午六時三十分
    許，在高雄縣鳳山市○○路與武慶路口，騎乘上開竊盜得之ＸＷＮ─八○三號機
    車搶得庚○○之皮包逃離現場後，適有高雄市政府警察局苓雅分局三多派出所警
    員劉國章及林建福騎乘警用機車行至附近，因聽聞庚○○之呼救，乃趨車追捕，
    迨於同（九月七）日下午六時四十分許，始在高雄縣鳳山市○○○路（高速公路
    便道）旁合力將癸○○抓住，詎癸○○於劉國章、林建福二名警員依法執行職務
    時，竟以騎機車加速前進之強暴方法，致劉國章、林建福被拖行在地，劉國章因
    而受有左手肘、左右膝擦傷（傷害部分未據告訴）、林建福則受有右手肘、左膝
    擦傷（傷害部分未據告訴），癸○○因無法擺脫始被警察逮捕，並在上開機車內
    查獲庚○○、卯○○○遭搶奪之皮包（已由庚○○、莊敏華領回）及Ｔ型扳手一
    支、鑰匙一付、白銀色項鍊乙條、拖鞋一雙、安全帽一頂、MOTOROLA牌行動電話
    一支、新台幣（下同）二百零二元等物。
二、癸○○於移送臺灣高雄地方法院檢察署檢察官偵訊後，因另犯施用毒品案件，經
  檢察官案移送台灣屏東戒治所施以強制戒治，於九十一年四月二十六日停止戒治
    付保護管束出所後，仍承前開竊盜之犯意，連續於左列時間、地點，持其所有客
    觀上對於人之生命、身體及安全構成威脅，可供兇器使用之Ｔ型扳手一支或徒手
    竊取王雅莉等人之機車或機車內之財物：
（一）於九十一年四月二十五日晚上十時許，在高雄縣鳳山市○○街三十一之一號前
      ，持Ｔ型扳手一支，竊取顏朱仙衣所有之車牌號碼ＯＬＩ─九七六號光陽牌機
      車一部，得手後供己騎用。
（二）於九十一年五月六日晚上九時許，在高雄市新興區○○○路與新田路口，竊取
      李苔瑋置於機車腳踏板之皮包一只（內有身分證二枚、富邦銀行信用卡一張、
      郵局提款卡一張、大眾銀行、第一銀行、土地銀行金融卡各一張、駕駛執照一
      張等物）。
（三）於九十一年六月二十九日上午十時許，在高雄市前金區○○○路二十二號前，
      持其所有Ｔ型扳手一支撬開楊瑞真所有之車號ＸＷＷ─六一二號機車之置物箱
      ，竊取該機車置物箱之皮包一只（內有現金二千元、信用卡七張、銀行存摺二
      本、身分證二張、公司大車遙控器、汽車鑰匙、印章各一個等物）。
（四）於九十一年七月二日下午五時五十分許，在高雄市前金區○○○路四十號前，
      持Ｔ型扳手一支，撬開鄭秀氣所有之機車置物箱，竊取置於機車置物箱之皮包
      一只（內有現金一千八百元、郵局提款卡二張、華南銀行、台新銀行、土地銀
      行、高雄銀行及彰化銀行金融卡各一張、身分證一枚），現金花用完畢，金融
      卡及證件則丟棄在高雄市愛河內。
（五）於九十一年七月十八日下午一時許，在高雄縣鳳山市○○路○段二六八之一號
      前，持Ｔ型扳手一支，撬開王雅莉所有車牌號碼ＮＧＧ─九八五號機車車鎖，
      並竊得該機車。
三、癸○○於九十一年四月二十六日停止戒治付保護管束出所後，復承前開搶奪之犯
    意，連續於左列時間、地點，騎乘前開竊得之車牌號碼ＯＬＩ─九七六號機車，
    趁左列之被害人王靜宜等人騎乘機車徒步行走不及防備之際，下手搶奪財物：
（一）於九十一年五月三日上午十一時十五分許，騎乘機車在高雄市○○區○○里○○○街一○六號之二號前，趁王靜娟騎乘機車不及防備之際，下手搶奪王靜娟
      所有置放於機車腳踏板處之皮包一只（內有現金四百四十元、信用卡六張、提
      款卡三張、身分證及駕駛執照各一張、行動電話二支）。
（二）於九十一年五月十五日下午三時許，騎乘機車在高雄市○○區○○路、新光路
      口，趁江秀霞徒步行走不及防備之際，搶奪江秀霞拿在手上之皮包一只（內有
      現金一萬一千元、行動電話一支、多張證件等物）。
（三）於九十一年五月三十一日上午十時許，騎乘機車在高雄市○○區○○里○○街
      十號前，見徐瑞英徒步不及防備之際，從後方搶奪徐瑞英右手勾著之皮包一只
      （內有現金四萬五千元、耳環一對、項鍊二條、項鍊綴子一個、存摺一本、印
      章一個）。
（四）於九十一年六月一日凌晨零時三十分許，騎乘機車在高雄市○○區○○路、興
      中路口，見侯孟君徒步行走不及防備之際，從後方搶奪侯孟君右手勾著之皮包
      一只（內有現金七千元、身分證、駕駛執照、健保卡各一張、印章一枚、行動
      電話一支）。
（五）於九十一年一月三日下午六時三十分許，騎乘機車在高雄市○○區○○路與福
      音街口，見林秀嬌徒步行走不及防備之際，從左後方搶奪林秀嬌之手提包一只
      （內有現金二千一百元、身分證、駕駛執照各一張）。
（六）於九十一年六月十五日下午一時四十五分許，騎乘機車在高雄市三民區○○○
      路、河東路，見鄭秀綾騎乘機車不及防備之際，從右後方搶奪鄭秀綾置放於機
      車腳踏板處之皮包一只（內有現一千二百元、信用卡二張、提款卡一張、身分
      證一張、行動電話一支）。
（七）於九十一年六月二十六日下午二時十分許，騎乘機車在高雄市新興區○○○街
      二二○號前，見陳淑瑛徒步行走不及防備之際，從後方搶奪陳淑瑛手上之提包
      一只（內有現金一萬元、信用卡三張、金融卡一張、身分證、駕駛執照、健保
      卡、退休證各一張）。
（八）於九十一年六月二十九日晚上十時五十三分許，騎乘機車在高雄市三民區○○○路、泰順街口，趁陳梅英欲上車打開車門不及防備之際，從右後方搶奪陳梅
      英懸掛於右肩之皮包一只（內有現金四千元、身分證二張、健保卡及重大傷病
      卡各一張、行動電話一支等物）。
（九）於九十一年七月二日上午十一時許，騎乘機車行經高雄市苓雅區○○○路三十
      一號前，見郭梓宜停下機車打開置物箱取出一只夾鏈袋，癸○○即下手搶奪郭
      梓宜所有之夾鏈袋包（內有現金一萬元、行動電話三支等物）。
（十）於九十一年七月六日凌晨二時四十分許，騎乘機車在高雄市苓雅區○○○路一
      七七之二號前，見蔡珮珊騎乘機車到達住處樓下停車時不及防備之際，從後方
      搶奪蔡佩珊右手勾著之皮包一只（內有現金一千五百元、駕照、信用卡、提款
      卡各一張、行動電話一支）。
（十一）於九十一年七月十六日晚上八時許，騎乘機車在高雄市○○區○○路與忠孝
        路口，見邱湘慈騎乘機車因紅燈停車不及防備之際，從後方搶奪邱湘慈置放
        在機車踏板上之提包一只（內有現二千零五十元、信用卡、身分證、駕駛執
        照、行車執照各一張等物）。
（十二）嗣於九十一年七月二十四日晚上六時五十分許，癸○○騎乘車號ＮＧＧ─九
        五八號贓車行經高雄市○鎮區○○路與民權路口時，因形跡可疑，為警當場
        查獲，並扣得癸○○所有供其犯竊盜罪所用之Ｔ型扳手一支。
四、案經王瑞珊之女王惠代行告訴及高雄市政府警察局、高雄市政府警察局苓雅分
    局、小港分局、鼓山分局、高雄縣警察局、高雄縣警察局鳳山分局分別報請臺灣
    高雄地方法院檢察署檢察官偵查起訴及移送併案審理。
    理  由
一、被告癸○○就其於附表壹所示之時間、地點竊取Ｆ○○、寅○○所有之機車，連
    續於附表貳所示之時間、地點，騎乘竊得之機車搶奪被害人Ｂ○○等人如附表貳
    所示之財物後，將搶得之部分手機出售予利松通訊行負責人朱永順、凱和通訊行
郭玉霞、莊慶裕、邱志鵬及借予孫明德，及偽造「周宗傳」署押於估價單上，而
    偽造該私文書後持以行使，另於事實欄二所示之時間、地點，持Ｔ型扳手或徒手
    竊取被害人顏朱仙衣等所有之機車或機車置物箱內之財物，及於事實欄三所示之
    時間、地點，騎乘竊得之機車，趁被害人王靜娟等人騎乘機車或徒步不及注意之
    際，搶奪被害人等之財物等行為，業據被告癸○○於警、偵訊及本院審理中坦承
    不諱，並據告訴人王惠、被害人丘家勳、Ｂ○○、Ｈ○○、丁○○、Ｃ○○、
    壬○○、Ａ○○、丑○○○、丙○○、辰○○○、戊○○、黃○○、Ｉ○○、宇
    ○○、Ｅ○○、戌○○、Ｍ○○○、玄○○、子○○、辛○○、乙○○、亥○○
    、Ｋ○○、Ｄ○○、申○○、Ｌ○○○、午○○○、未○○○、宙○○、己○○
    、Ｇ○○、酉○○、Ｊ○○、甲○○、天○○○、巳○○、卯○○○、庚○○等
    人及證人蕭月英、朱永順、郭玉霞、莊慶裕、陳玉珮、孫明德、許淑慧、林宗憲
    、葉仕明、劉國章、顏朱仙衣、王靜娟、江秀霞、徐瑞英、侯孟君、鄭秀綾、陳
    梅英、郭梓宜、蔡佩珊、李苔瑋、林秀嬌、陳淑瑛、楊瑞真、鄭秀氣、邱湘慈、
    王雅莉等人分別於警訊或偵訊中陳述綦詳，且有車輛竊盜、車牌失竊資料個別查
    詢報表三份、門號查詢表、贓物認領保管收據十紙、照片二十張、估價單一紙、
    行動電話基本資料及通聯紀錄各二份附於警卷及偵卷可按，並有Ｔ型扳手二支、
    拖鞋一雙、安全帽一頂扣案可資佐證，而扣案之Ｔ型扳手類似一字型螺絲起子，
    把手為塑膠，與鐵質部分成Ｔ字型，鐵質部分長約二十公分，前端磨平且尖銳，
    業據本院當庭勘驗明確（本院九十一年一月二十七日訊問筆錄），客觀上對於人
    之生命、身體及安全構成威脅，屬兇器之一種，亦可認定。被告癸○○就其所犯
    前開竊盜、搶奪、行使偽造私文書等犯行之自白，應與事實相符，自可採為認定
    事實之依據，此部分之犯行，堪以認定。
二、訊之被告癸○○固坦承騎乘機車撞傷被害人王瑞珊，惟矢口否認有何傷害致重傷
    及妨害公務之犯行，並雖辯稱：當時伊騎在快車道，沒有看到王瑞珊，煞車不住
    擦撞到王瑞珊，無殺人故意及妨害公務之行為，警員劉國章、林建福下車後並未
    攔住伊，亦未表示渠等為警察，且劉國章、林建福勒住伊脖子在地上打伊云云。
    然查，被告癸○○於九十年八月十八日十二時許，在高雄市○○區○○路七二五
    號前，騎乘竊得之車牌號碼ＸＷＮ─八○三號機車搶奪Ｊ○○之皮包時，適為警
    員王瑞珊行經該處當場目睹，乃駕駛小客車尾隨在後，癸○○脫逃後，於同（十
    八）日十二時三十分許，王瑞珊又在高市○○區○○路監理處前，發現癸○○在
    該處查看搶得之財物，乃以電話高雄市政府警察局楠梓分局警員周仁濤到場共同
    圍捕，癸○○隨即騎乘上開機車沿高雄市○○區○○路監理處門前迴轉後由東向
    西方向行駛慢車道欲逃離現場，王瑞珊見狀即跑步至德民路高雄市都會公園前之
    慢車道上攔阻癸○○，癸○○竟以機車衝撞王瑞珊後逃逸，而王瑞珊則因而受有
    額頭、鼻子、右小腿外側擦傷、左肋骨骨折等傷害，經送醫救治因缺氧性腦病變
    成為植物人，而於身體造成重大不治之傷害等事實，業據證人蕭月英分別於警訊
    及偵訊中證述：被告聽到巡邏車警報聲就逃跑了，王瑞珊就橫越馬路攔住被告，
    停在馬路中間，二人約隔三、四公尺，被告仍高速行駛且未剎車而撞倒王瑞珊，
    未停車查看就逃逸，王瑞珊並非從路邊衝出，當時已站在路中央等語（九十年度
    偵字第一六八六六號卷號第二十四、二十五頁、高市警苓分刑字第一四四九五號
    卷第十三、十四頁），並據證人周仁濤於本院訊問時結證：當天我們約在十二時
    三十分接到勤務中心通報，說莒光地區有搶奪，在楠梓區○○路監理處附近，到
    達現場之後，王瑞珊就向我表示被告在前面，我看到被告就要去抓他，被告騎機
    車逃逸，我在後面追趕，在監理處的大門處掉頭由東往西方向，往都會公園方向
    之機車道逃逸，當時王瑞珊在被告前面，看到被告掉頭在慢車道行駛，從監理處
    前跑步衝過去對面車道要抓被告，我在後面追，被告騎車行駛中撞到王瑞珊，被
    告的安全帽掉了等語明確（本院九十一年四月二十四日訊問筆錄），又被告癸○○於搶得Ｊ○○之皮包後，騎車撞倒王瑞珊時遺留在現場之安全帽，經送高雄市
    政府警察局比對安全帽內之頭皮屑ＤＮＡ，核與被告ＤＮＡ之ＳＴＲ型別相符，
    亦有該局九十年九月十一日高市警鑑字第五二四六○號鑑驗書一紙附偵卷（九十
    年度偵字第一六八六六號卷第一五三頁）可稽。被害人王瑞珊於遭被告癸○○騎
    機車撞倒前已在站在馬路中間等待，並非突然由路旁衝出，被告當時應可預見其
    若高速騎車撞擊被害人王瑞珊，足以造成他人身體受傷，且客觀上亦可預見王瑞
    珊遭撞擊後，可能會導致重傷害，乃被告見狀仍無意剎車或閃避且加速衝撞王瑞
    珊以便脫逃，其有傷害之故意，且客觀上有致重傷害之加重結果之預見甚明，而
    被害人王瑞珊遭被告癸○○撞擊後，曾因心臟休止，經心肺復甦術急救，呈深度
    昏迷，腦部電腦斷層未有顱內出血跡象，當時診斷為缺氧性腦病，因呼吸衰竭，
    曾行氣管造口手術，昏迷指數為八分，無法聽從指示作動作，生活無法自理，呈
    植物人狀態等情，亦有診斷證明書二紙及行政院國軍退除役官兵輔導委員會高雄
    榮民總醫院九十一年三月七日高總行字第○九一○○○一八二一號函附之病歷資
    料查詢函覆表附卷可稽，是被害人王瑞珊之身體已達重大不治之重傷害，被告癸○○為脫免逮捕，而騎乘機車衝撞王瑞珊，致王瑞珊因缺氧性腦病，呼吸衰竭，
    生活無法自理，呈植物人狀態，被告癸○○自難辭傷害致重傷之責任，構成結果
    加重犯。又癸○○於九十年九月七日下午六時四十分許，在高雄縣鳳山市○○路
    與武慶路口，騎乘竊得之ＸＷＮ─八○三號機車搶得庚○○之皮包逃離現場後，
    適有高雄市政府警察局苓雅分局三多派出所警員劉國章及林建福騎乘警用機車行
    至附近，因聽聞庚○○之呼救，乃趨車追捕，而於同（七）日下午六時四十分許
    ，始在高雄縣鳳山市○○○路（高速公路便道）旁合力將被告癸○○抓住，詎被
    告癸○○於劉國章、林建福二名警員依法執行職務時，竟以騎機車加速前進之強
    暴方法，致劉國章、林建福被拖行在地，致劉國章因而受有左手肘、左右膝擦傷
    ；林建福則受有右手肘、左膝擦傷等傷害，業據證人劉國章於偵訊中結證在卷（
    九十年度偵字第一六八六六號卷二十五頁），並有林建福及劉國章之診斷證明書
    各一紙附於警卷可稽，是被告辯稱不知渠等是警察云云，顯無可採，被告癸○○
    騎機車加速前行拖倒警員劉國章、林建福成傷，顯係施加強暴之手段以妨害警員
    劉國章等人依法職行公務甚明。是被告癸○○前開所辯，顯係事後卸責之詞，不
    足採信。綜上所述，被告癸○○前揭妨害公務及傷害致重傷之犯行，均堪予認定
    。
三、按刑法上殺人與傷害之區別，以加害人有無戕害人生命之故意為斷，至於被害人
    受傷之部位以及加害人所用之兇器，有時雖可藉為認定有無殺人故意之心證，究
    不能據為絕對之標準（最高法院六十七年度臺上字第一一六三號、七十年度臺上
    字第五二六號判例參照）。查本件被告癸○○係因遭警員周仁濤及被害人王瑞珊
    追捕，為求脫逃，始以機車衝撞王瑞珊，顯係事發突然，彼此間未有深仇大恨，
    而被告癸○○衝撞王瑞珊致其倒地後，被告之安全帽及拖鞋遺留現場，未及拾起
    即倉皇逃逸，未繼續毆打或追殺王瑞珊，顯無直接證據足認被告癸○○有何殺人
    之主觀犯意已凸顯於外之情節，自難僅憑被告為脫逃而以機車衝撞欲攔且其離開
    之王瑞珊，致生重傷害之結果，即遽認必係基於殺人犯意而為之。又王瑞珊並未
    有顱內出血，其呈植物人態狀係因缺氧性腦病，呼吸衰竭，雖被告以機車衝撞王
    瑞珊，惟亦乏其他積極證據足認被告衝撞王瑞珊時，係針對頭部或其他致命部位
    ，而欲令造成被害人身體某一特定部位或健康產生重大不治或難治之結果，自亦
    難認其有何重傷故意之情事，是本件被告衝撞王瑞珊僅有傷害之故意應可堪認定
    。次按刑法傷害致人於重傷害罪，係因犯罪致生一定結果而為加重其刑之規定，
    依同法第十七條之規定，以行為人能預見其結果發生時，始得適用．而所謂「預
    見」，乃指客觀情形而言。又以機車衝撞人，足以因被害人受機車快速衝撞而引
    起重傷害之結果，在通常觀念下，不得謂無預見之可能。本件被告為脫逃而以機
    車衝撞王瑞珊，雖其主觀上並無致重傷之故意，但就該行為外觀，客觀上顯有致
    人重傷害結果之預見，被告於行為時，對重傷害之結果即客觀可預見，就該重傷
    害之結果，自應負其刑責。
四、核被告癸○○所為如附表壹編號二及事實欄二之（一）、（三）、（四）、（五
    ）所示之犯行，係犯刑法第三百二十一條第一項第三款攜帶兇器竊盜罪，附表壹
    編號一及事實欄二之（二）之犯行則係犯刑法第三百二十條第一項普通竊盜罪；
    被告所為如附表貳（編號六除外）及實欄三之（一）至（十一）所示之犯行，均
    係犯刑法第三百二十五條第一項搶奪罪，附表貳編號六則係犯刑法第三百二十五
    條第三項、第一項之搶奪未遂罪。被告騎乘機車為脫免逮捕而衝撞王瑞珊，致王
    瑞珊受有重傷害，核其所為係犯刑法第二百七十七條第二項後段傷害致重傷罪；
    被告於劉國章、林建福執行職務時施強暴，係犯刑法第一百三十五條第一項之妨
    害公務罪，另偽造「周宗傳」署押於估價單上後持以行使，係犯刑法第二百十六
    條、第二百十條行使偽造私文書罪。被告先後多次攜帶兇器竊盜及普通竊盜犯行
    、先後多次搶奪既遂及一次搶奪未遂犯行，均時間緊接，所犯基本構成要件又係
    各自相同，均顯係出於概括之犯意為之，為連續犯，爰依刑法第五十六條之規定
    分別論以情節較重之攜帶兇器竊盜一罪及搶奪既遂一罪論，並均加重其刑。又被
    告竊取機車後旋騎乘該車搶奪他人財物，又搶得財物後行使偽造私文書以銷贓，
    及搶奪後妨害公務之犯行間，互有方法結果之牽連關係，為牽連犯，應從一重之
    搶奪罪處斷。被告偽造署押係偽造私文書之部分行為，偽造私文書後持以行使，
    偽造之低度行為被行使之高度行為所吸收，均不另論罪。又被告騎乘機車衝撞王
    瑞珊部分，係犯刑法第二百七十七條第二項後段之傷害致重傷罪，公訴意旨認被
    告涉犯殺人未遂罪，然被告僅有傷害之犯意，已詳如前述，是公訴人認定被告涉
    犯刑法第二百七十一條第二項、第一項之殺人未遂罪，尚有未洽，惟本院所認定
    之犯罪事實與檢察官起訴書所載之基本事實，係屬同一，爰依刑事訴訟法第三百
    條之規定，就起訴之事實，變更檢察官所引應適用之法條。又被告於九十年八月
    十八日十二時許，在高雄市○○區○○路七二五號前，搶奪Ｊ○○之皮包時，適
    為正逢休假期間之高雄市政府警察局左營分局員警王瑞珊駕駛自小客車搭載蕭月
    英行經該處當場目睹，乃駕駛小客車尾隨在後，惟仍被癸○○騎車脫逃，迨於同
    （十八）日十二時三十分許，王瑞珊又在高雄市○○區○○路監理處前，發現癸○○在該處查看搶得之財物，乃以電話聯絡同事即高雄市政府警察局楠梓分局警
    員周仁濤到場共同圍捕，於圍捕時始遭癸○○撞及，被告前開傷害致重傷之犯行
    ，係於搶奪犯行結束後，離開現場約三十分鐘，而在他處查看搶奪而得之贓物時
    ，為王瑞珊發現追捕時，欲脫逃始以騎乘機車撞及王瑞珊，其前開傷害致重傷犯
    行與搶奪之犯行間，並無方法結果之牽連關係，並非牽連犯，二罪間係犯意各別
    ，行為互殊，應分論併罰，公訴人認此二罪間有方法結果之牽連關係，為牽連犯
    ，應從一重處斷云云，尚有未洽。又王瑞珊係於休假期間自行駕駛小客車搭載蕭
    月英行經左營區○○路，發現被告搶奪犯行，始追躡被告行蹤，遭被告脫逃後，
    俟於三十分鐘後在楠梓區○○路再發現被告時，再通報警員周仁濤逮捕，王瑞珊
    既係在休假期間並非執行職務，且被告亦無從自王瑞珊之外表判斷其係警員，是
    公訴人認被告此部分尚涉有妨害公務犯行，尚有誤會。檢察官移送併案審理部分
    （九十一年度偵字第一六一○四號、第一八二四七號、第一九七八九號），即右
    揭事實欄二所示之竊盜犯行及事實欄三所示之搶奪犯行，雖未據檢察官起訴，惟
    與已起訴部分之犯行，分別有連續犯之裁判上一罪關係，為起訴效力所及，既經
    查明，本院自得一併審究，附此敘明。末查被告前於八十七年間因違反藥事法案
    件，經本院判處有期徒刑四月確定，並於九十年一月三日執行完畢之事實，有臺
    灣高等法院被告全國前案紀錄表及臺灣高雄地方法院檢察署刑案資料查註紀錄表
    各一份在卷可稽，其於五年以內再犯本件有期徒刑以上之罪，為累犯，依刑法第
    四十七條規定，就傷害致重傷部分加重其刑，連續搶奪部分遞加重其刑。審酌被
    告前已有多次竊盜、搶奪、違反藥事法等前科，有臺灣高等法院被告全國前案紀
    錄表及臺灣高雄地方法院檢察署刑案資料查註紀錄表各一份在卷可稽，素行不佳
    ，猶不知悔改，連續數十次搶奪犯行及數次之攜帶兇器竊盜犯行，嚴重危害社會
    治安，犯罪情節更甚以往，且於王瑞珊與警員周仁濤追捕時，以機車衝撞王瑞珊
    ，致王瑞珊呈植物人狀態，惡性重大，雖於審理期間坦承大部分之犯行，態度良
    好，惟仍不宜輕縱等一切情狀，就所犯上開二罪分別量處如主文所示之刑，併定
    應執行刑。扣案Ｔ型扳手二支係被告所有，供其犯竊盜罪所用之物，業據被告陳
    有在卷，應依刑法第三十八條第一項第二款規定宣告沒收，偽造之「周宗傳」名
    義之估價單，已交付郭玉霞而非被告所有，固不予宣告沒收，惟估價單上偽造之
    「周宗傳」署押及指印各一枚，應依刑法第二百十九條規定宣告沒收。至扣案之
    安全帽一頂，固係被告所有，惟係因道路交通安全規則規定騎乘機車必須配戴之
    物，難認係供犯罪所用之物，拖鞋一雙係被告所穿著，亦與本件犯罪無關，自不
    予宣告沒收。
據上論斷，應依刑事訴訟法第二百九十九條第一項前段、第三百條，刑法第五十六條
、第一百三十五條第一項、第二百十六條、第二百十條、第二百七十七條第二項後段
、第三百二十一條第一項第三款、第三百二十五條第一項、第五十五條、第四十七條
、第五十一條第五款、第二百十九條、第三十八條第一項第二款，罰金罰鍰提高標準
條例第一條前段，判決如主文。
本案經檢察官劉河山到庭執行職務。
中      華      民      國      九十二      年      三    月    二十一  日
                                  臺灣高雄地方法院刑事庭
                                      法  官    涂裕洪
右正本證明與原本無異。
如不服本判決，應於判決送達後十日內，向本院提出上訴狀。
                                      書記官    賴佳慧
中    華    民    國  九十二     年      三     月      二十五      日
附錄本案判決論罪科刑法條：
刑法第二百七十七條第二項後段：
犯前項之罪，因而致人於死者，處無期徒或七年以上有期徒刑，致重傷者，處三年以
上、十年以下有期徒刑。
刑法第三百二十五條第一項
  意圖為自己或第三人不法之所有，而搶奪他人之動產者，處六月以上五年以下有期
  徒刑。
  附表：臺灣高雄地方法院九十一年度訴緝字第一九五號搶奪等案件
┌────────────────────────────────┐
│附表壹：癸○○所犯之竊盜案件                                    │
├──┬──────┬────────┬───┬─────────┤
│編號│時間及地點  │犯罪方法及所得財│被害人│備     註         │
│    │            │物              │      │                  │
├──┼──────┼────────┼───┼─────────┤
│一  │九十年六月二│竊取車號ＸＬＱ─│Ｆ○○│所犯係刑法第三百二│
│    │十日上午七時│七六三號機車一部│      │十條第一項普通竊盜│
│    │許          │                │      │罪。              │
││高雄縣鳳山市│                │      │                  │
│    │武慶路八十巷│                │      │                  │
│    │十三號      │                │      │                  │
├──┼──────┼────────┼───┼─────────┤
│二  │九十年七月三│持Ｔ型扳手插入鑰│丘家勳│機車已由丘家勳領回│
│    │十日晚上十一│匙孔，竊取車號Ｘ│      │所犯係刑法第三百二│
│    │時許        │ＷＮ─八○三號機│      │十一條第一項第三款│
│    │高雄市苓雅區│車一部          │      │攜帶兇器竊盜罪。  │
│    │四維三路六號│                │      │                  │
│    │前          │                │      │                  │
└──┴──────┴────────┴───┴─────────┘
┌───────────────────────────────────┐
│附表貳：癸○○所犯之搶奪案件                                          │
├──┬───────┬────────────┬────┬──────┤
│編號│時間及地點    │犯罪方法及搶得之財物    │被害人  │備  註      │
├──┼───────┼────────────┼────┼──────┤
│一  │九十年四月一日│騎乘機車，見Ｂ○○獨自步│Ｂ○○  │            │
│    │十時十分許    │行，趁其未注意之際，搶奪│        │            │
│    │高雄縣鳳山市立│Ｂ○○之皮包一只（內有現│        │            │
│    │志街與安寧街口│金新台幣【以下同】三千一│        │            │
│    │              │百元）。                │        │            │
├──┼───────┼────────────┼────┼──────┤
│二  │九十年四月五日│騎乘機車，見Ｈ○○獨自步│Ｈ○○  │            │
│    │二十一時五十分│行，趁其未注意之際，搶奪│        │            │
│    │許            │Ｈ○○背上之皮包一只（內│        │            │
│    │高雄縣鳳山市國│有現金三千元、身分證、駕│        │            │
│    │泰路與自由路二│駛執照、健保卡、MOTORLA │        │            │
│    │八五巷口      │手機一支）。            │        │      │
├──┼───────┼────────────┼────┼──────┤
│三  │九十年四月六日│騎乘機車，趁丁○○未注意│丁○○  │            │
│    │十二時三十分許│之際，搶奪丁○○之皮包一│        │            │
│    │高雄縣鳳山市南│只（內有現金一萬元、行車│        │            │
│    │和街四七號前  │執照、駕駛執照、信用卡、│        │            │
│    │              │提款卡各一張、手機一支）│        │            │
│    │              │。                      │        │            │
├──┼───────┼────────────┼────┼──────┤
│四  │九十年四月十二│騎乘機車，見Ｃ○○騎乘機│Ｃ○○  │            │
│    │日十時五十分許│車不及注意之際，自旁搶奪│        │            │
│    │高雄縣鳳山市復│Ｃ○○置於機車踏板上之皮│        │            │
│    │興街與復仁街口│包一只（內有現金二萬五千│        │            │
│    │              │元、駕駛執照、健保卡各一│        │            │
│    │              │張、提款卡三張、手機二支│        │            │
│    │              │）。                    │        │            │
├──┼───────┼────────────┼────┼──────┤
│五  │九十年四月十四│騎乘機車，見壬○○不及注│壬○○  │            │
│    │日十四時二十五│意之際，自後方搶奪壬○○│        │            │
│    │分許          │手上之皮包一只（內有現金│        │            │
│    │高雄市鼓山區中│二千元、駕駛執照、行車執│        │            │
│    │華一路二九巷二│照、學生證、學分卡、提款│        │            │
│    │十六弄六號前  │卡各一張、信用卡二張、健│        │            │
│    │              │保卡三張）。            │        │            │
├──┼───────┼────────────┼────┼──────┤
│六  │九十年四月十四│騎乘機車，見Ａ○○不及注│Ａ○○  │搶奪未遂    │
│    │日二十時許    │意之際，下手搶奪Ａ○○之│        │            │
│    │高雄縣鳳山市新│皮包，因Ａ○○用力拉扯皮│        │          │
│    │富路與國富路口│包致未得手而未遂。      │        │            │
├──┼───────┼────────────┼────┼──────┤
│七  │九十年四月十五│騎乘機車，趁丑○○○不及│丑○○○│            │
│    │日十七時三十分│注意之際，自右後方搶奪林│        │            │
│    │許            │戴麗華之皮包一只（內有現│        │            │
│    │高雄縣鳳山市五│金五千七百元、駕駛執照、│        │            │
│    │甲一路與國光路│行車執照、身分證、信用卡│        │            │
│    │口            │、提款卡各一張、手機二支│        │            │
│    │              │）。                    │        │            │
├──┼───────┼────────────┼────┼──────┤
│八  │九十年四月二十│騎乘機車，見丙○○不及注│丙○○  │搶得之手機一│
│    │一日十二時三十│意之際，搶奪丙○○之手機│        │支出售予不知│
│    │五分許        │一支。                  │        │情之高雄市前│
│    │高雄市小港區漢│                        │        │鎮區○○路一│
│    │民街與宏光街口│                        │        │八九號利松通│
│    │              │                        │        │訊行負責人朱│
│    │              │                        │        │永松，朱永松│
│    │              │                        │        │再售予葉仕明│
│    │              │                        │        │。          │
├──┼───────┼────────────┼────┼──────┤
│九  │九十年四月二十│騎乘機車，見辰○○○不及│辰○○○│            │
│    │一日十四時許  │注意之際，自右後方搶奪翁│        │            │
│    │高雄縣鳳山市海│徐秋雲左手之皮包一只（內│        │            │
│    │洋路與凱旋路口│有現金一萬元、健保卡一張│        │            │
│    │              │）                      │        │            │
├──┼───────┼────────────┼────┼──────┤
│十  │九十年五月一日│騎乘機車，見戊○○不及注│戊○○│            │
│    │二十時二十分許│意之際，自後方搶奪戊○○│        │            │
│    │高雄市苓雅區樂│之皮包一只（內有現金二千│        │            │
│    │仁路八十巷三號│元、信用卡一張）。      │        │            │
│    │前            │                        │        │            │
├──┼───────┼────────────┼────┼──────┤
│十一│九十年五月二日│騎乘機車，趁黃○○不及注│黃○○  │            │
│    │二十二時十分許│意之際，自後方搶奪黃○○│        │            │
│    │高雄縣鳳山市新│肩上之皮包一只（內有現金│        │            │
│    │富路與大明路口│八百餘元、駕駛執照、行車│        │            │
│    │              │執照、身分證、健保卡各一│        │            │
│    │              │張、提款卡二張、手機一支│        │            │
│    │              │）。                    │        │            │
├──┼───────┼────────────┼────┼──────┤
│十二│九十年五月三日│騎乘機車，趁Ｉ○○不及注│Ｉ○○  │            │
│    │九時二十三分許│意之際，自後方搶奪Ｉ○○│        │            │
│    │高雄市新興區中│肩上之皮包一只（內有現金│        │            │
│    │正三路與復興路│五千元、身分證、提款卡各│        │            │
│    │口            │一張）。                │        │            │
├──┼───────┼────────────┼────┼──────┤
│十三│九十年五月六日│騎乘機車，趁宇○○不及注│宇○○  │搶得之行動電│
│    │十四時四十五分│意之際，自後方搶奪宇○○│        │話一支冒名周│
│    │許            │胸前之皮包一只（內有現金│        │宗傳，偽造周│
│    │高雄縣鳳山市五│七千元、MOTOROLA行動電話│        │宗傳名義之估│
│    │常街與自強二路│一支）。                │        │價單，將行動│
│    │口            │                        │        │電話出售予設│
│    │              │                        │        │於高雄市前鎮│
│    │              │                        │    │區○○路一八│
│    │              │                        │        │三之六號凱和│
│    │              │                        │        │通訊行不知情│
│    │              │                        │        │之負責人郭玉│
│    │              │                        │        │霞，手機已由│
│    │              │                        │        │宇○○領回。│
├──┼───────┼────────────┼────┼──────┤
│十四│九十年五月九日│騎乘機車，趁Ｅ○○不及注│Ｅ○○  │            │
│    │二十時三十分許│意之際，自後方搶奪Ｅ○○│        │            │
│    │高雄市苓雅區福│之皮包一只（內有現金七百│        │            │
│    │德一路三二七號│元、駕駛執照、行車執照、│        │            │
│    │              │健保卡各一張、鑰匙及鑰匙│        │            │
│    │              │包）。                  │        │            │
├──┼───────┼────────────┼────┼──────┤
│十五│九十年五月十一│騎乘機車，趁戌○○不及注│戌○○  │            │
│    │日九時十五分許│意之際，自左後方搶奪許月│        │            │
│    │高雄縣鳳山市自│華之皮包一只（內有現金二│        │            │
│    │治街六五巷三九│千元、健保卡一張、存摺二│        │            │
│    │號前          │本）。                  │        │            │
├──┼───────┼────────────┼────┼──────┤
│十六│九十年五月十六│騎乘機車，趁Ｍ○○○不及│Ｍ○○○│行動電話以一│
│    │日十五時三十五│注意之際，自後方搶奪羅黃│        │千元出售予不│
│    │分許          │瓊珠之皮包一只（內有現金│        │知情之莊慶裕│
│    │高雄縣鳳山市林│二千元、駕駛執照、行車執│        │，已由羅黃瓊│
│    │森路七號前    │照各一張、行動電話      │        │珠領回。    │
│    │              │二支）。                │        │            │
├──┼───────┼────────────┼────┼──────┤
│十七│九十年五月二十│騎乘機車，趁玄○○不及注│玄○○  │            │
│    │四日二十一時許│意之際，搶奪玄○○之皮包│        │            │
│    │高雄縣鳳山市中│一只（內有現金五千元、身│        │            │
│    │山路二一九號前│分證一張、手機一支）。  │        │            │
│    │              │                        │        │            │
├──┼───────┼────────────┼────┼──────┤
│十八│九十年五月二十│騎乘機車，趁子○○不及注│子○○  │            │
│    │八日十一時許  │意之際，自左後方搶奪林美│        │            │
│    │高雄縣鳳山市安│岑置於機車腳踏板上之皮包│        │            │
│    │寧街七七號前  │一只（內有駕駛執照、行車│        │            │
│    │              │執照、身分證、各一張）。│        │            │
│    │              │                        │        │            │
├──┼───────┼────────────┼────┼──────┤
│十九│九十年六月四日│騎乘機車，趁辛○○不及注│辛○○  │            │
│    │十一時四十五分│意之際，搶奪辛○○之皮包│        │            │
│    │許            │一只（內有現金二萬九千五│        │            │
│    │高雄縣鳳山市五│百元、支票二張【面額約一│        │            │
│    │甲一路六五八號│萬元】、台胞證二本、護照│        │            │
│    │前            │三本、手機一支）。      │        │            │
├──┼───────┼────────────┼────┼──────┤
│二十│九十年六月十六│騎乘機車，趁乙○○不及注│乙○○  │            │
│    │日十八時四十九│意之際，自左後方搶奪王露│        │            │
│    │分許          │潔之皮包一只（內有現金二│        │            │
│    │高雄市苓雅區林│千四百元、信用卡及金融卡│        │            │
│    │德街三號前    │各二張）。              │        │            │
├──┼───────┼────────────┼────┼──────┤
│二一│九十年六月二十│騎乘竊得之機車，趁亥○○│亥○○  │            │
│    │五日十一時許  │不及注意之際，自後方搶奪│        │            │
│    │高雄縣鳳山市凱│亥○○左手之皮包一只（內│        │            │
│    │旋路三一七巷四│有現金八百元、健保卡二張│        │            │
│    │二五號前      │）。                    │        │            │
├──┼───────┼────────────┼────┼──────┤
│二二│九十年六月三十│騎乘竊得之機車，趁Ｋ○○│Ｋ○○  │            │
│    │日十七時十分許│不及注意之際，自左方搶奪│        │            │
│    │高雄縣鳳山市華│Ｋ○○肩上之皮包一只（內│        │            │
│    │山街二九八號前│有現金五百餘元、健保卡、│        │            │
│    │              │身分證、提款卡、行車執照│        │            │
│    │              │、登錄卡各一張、手機一支│        │            │
│    │              │）。                    │        │            │
├──┼───────┼────────────┼────┼──────┤
│二三│九十年七月四日│騎乘竊得之機車，趁Ｄ○○│Ｄ○○  │            │
││日十一時五十分│不及注意之際，自後方搶奪│        │            │
│    │許            │Ｄ○○掛在機車上之皮包一│        │            │
│    │高雄縣鳳山市五│只（內有現金二千元、健保│        │            │
│    │權南路一七五號│卡、身分證各一張）。    │        │            │
├──┼───────┼────────────┼────┼──────┤
│二四│九十年七月四日│騎乘竊得之機車，趁申○○│申○○  │            │
│    │日十五時十五分│不及注意之際，自後方搶奪│        │            │
│    │許            │申○○置於機車腳板籃子內│        │            │
│    │高雄縣鳳山市五│之皮包一只（內有現金九千│        │            │
│    │權南路一六五號│五百元、健保卡、身分證、│        │            │
│    │對面          │駕駛執照、提款卡各一張）│        │            │
│    │              │。                      │        │            │
├──┼───────┼────────────┼────┼──────┤
│二五│九十年七月五日│騎乘竊得之車號ＸＬＱ─七│Ｌ○○○│            │
│    │十二時三十分許│六三號機車，趁Ｌ○○○不│        │            │
│    │高雄市苓雅區三│及注意之際，自左方搶奪魏│        │            │
│    │多路與凱旋路口│張美華背於胸前之皮包一只│        │            │
│    │              │（內有現金七千七百元、健│        │            │
│    │              │卡、身分證各一張、手機一│        │            │
│    │              │支）。                  │        │            │
├──┼───────┼────────────┼────┼──────┤
│二六│九十年七月八日│騎乘竊得之機車，趁張連麗│午○○○│            │
│    │日十九時五十五│容不及注意之際，自後方搶│        │            │
│    │分許          │奪午○○○之皮包一只（內│        │            │
│    │高雄縣鳳山市瑞│有現金五百元）。        │        │            │
│    │隆東路二二二巷│                        │        │            │
│    │口前          │                        │        │            │
├──┼───────┼────────────┼────┼──────┤
│二七│九十年七月十二│騎乘竊得之機車，趁張劉秀│未○○○│            │
│    │日九時十分許  │潤不及注意之際，自左方搶│        │            │
│    │高雄縣鳳山市大│奪未○○○手上之皮包一只│        │            │
│    │明路與新樂街口│（內有現金一萬六千餘元、│        │            │
│    │              │信用卡、提款卡各一張、存│        │            │
│    │              │摺一本、手機一支）。    │        │            │
├──┼───────┼────────────┼────┼──────┤
│二八│九十年七月二十│騎乘竊得之機車，趁宙○○│宙○○  │手機借予孫明│
│    │四日十九時四十│不及注意之際，自後方搶奪│        │德後，以五百│
│    │分許          │宙○○之皮包一只（內有現│        │元售予邱志鵬│
│    │高雄山文武街與│金一萬元、身分證、提款卡│        │，手機已由陳│
│    │新田路口      │各一張、存摺一本、手機一│        │虹蓉領回。  │
│    │              │支、印章一枚）。        │        │            │
├──┼───────┼────────────┼────┼──────┤
│二九│九十年七月二十│騎乘竊得之機車，趁己○○│己○○  │            │
│    │七日二十時四十│不及注意之際，自後方搶奪│        │            │
│    │分許          │己○○背在左肩上之皮包一│        │            │
│    │高雄市苓雅區三│只（內有現金四千元、身分│        │            │
│    │多路與和平路口│證、金融卡各一張、手機一│        │            │
│    │              │支）。                  │        │            │
├──┼───────┼────────────┼────┼──────┤
│三○│九十年七月三十│騎乘竊得之車號ＸＷＮ─八│Ｇ○○  │            │
│    │一日九時四十五│○三號機車，趁Ｇ○○不及│        │            │
│    │分許          │注意之際，自後方搶奪蔣淑│        │            │
│    │高雄市苓雅區四│敏手中之公文袋（內有現金│        │            │
│    │維三路六號前  │七千元、信用卡三張）。  │        │            │
├──┼───────┼────────────┼────┼──────┤
│三一│九十年八月四日│騎乘竊得之車號ＸＷＮ─八│酉○○  │            │
│    │十時許        │○三號機車，趁酉○○不及│        │            │
│    │高雄市苓雅區建│注意之際，自右方搶奪許乃│        │            │
│    │國一路一四○巷│文手中之皮包一只（內有現│        │            │
│    │口            │金一千元、鑰匙二付、卡片│        │            │
│    │              │一片）。                │        │            │
├──┼───────┼────────────┼────┼──────┤
│三二│九十年八月十八│騎乘竊得之車號ＸＷＮ─八│Ｊ○○  │            │
│    │日十二時許    │○三號機車，趁Ｊ○○不及│        │            │
│    │高雄市左營區後│注意之際，自左前方搶奪盧│        │            │
│    │昌路七二五號前│美鳳手中之皮包一只（內有│        │            │
│    │              │現金四千元、身分證、駕駛│        │            │
│    │              │執照各一張、金融卡二張）│        │            │
│    │              │。                      │        │            │
├──┼───────┼────────────┼────┼──────┤
│三三│九十年九月五日│騎乘竊得之車號ＸＷＮ─八│甲○○  │            │
│    │十二時許      │○三號機車，趁甲○○不及│        │            │
│    │高雄市苓雅區武│注意之際，自搶奪甲○○置│        │            │
│    │廟路一八五號前│於機車踏板上之皮包一只（│        │            │
│    │              │內有現金七百元、信用卡三│        │            │
│    │              │張、行動電話一支）。    │        │            │
├──┼───────┼────────────┼────┼──────┤
│三四│九十年九月七日│騎乘竊得之車號ＸＷＮ─八│天○○○│現金八十四元│
│    │十六時許      │○三號機車，趁天○○○不│        │已由天○○○│
│    │高雄市新興區七│及注意之際，自左方搶奪郭│        │領回。      │
│    │賢路與中東街口│林淑華掛在機車把手上之皮│        │  │
│    │              │包一只（內有現金八十四元│        │            │
│    │              │）。                    │        │            │
├──┼───────┼────────────┼────┼──────┤
│三五│九十年九月七日│騎乘竊得之車號ＸＷＮ─八│巳○○  │遭搶之上開財│
│    │十七時三十分許│○三號機車，趁巳○○不及│        │物均已由張美│
│    │高雄市苓雅區中│注意之際，自右方搶奪張美│        │滿領回。    │
│    │山路與興中路口│滿肩上之皮包一只（內有現│        │            │
│    │              │金六百九十五元、身分證一│        │            │
│    │              │張、信用卡三張）。      │        │            │
├──┼───────┼────────────┼────┼──────┤
│三六│九十年九月七日│騎乘竊得之車號ＸＷＮ─八│卯○○○│遭搶之上開財│
│    │十八時許      │○三號機車，趁卯○○○不│        │物均已由夏莊│
│    │高雄市苓雅區凱│及注意之際，自右後方扯斷│        │敏華領回。  │
│    │旋三路與武漢街│卯○○○掛在脖子之皮包後│        │            │
│    │口            │，搶奪卯○○○之皮包一只│        │            │
│    │              │（內有現金二百元、駕駛執│        │            │
│    │              │照、健保卡各一張、行動電│        │            │
│    │              │話一支）。              │        │            │
├──┼───────┼────────────┼────┼──────┤
│三七│九十年九月七日│騎乘竊得之車號ＸＷＮ─八│庚○○  │遭搶之上開財│
│    │十八時三十分許│○三號機車，趁庚○○徒步│        │物均已由李香│
│    │高雄縣鳳山市新│不及注意之際，自右方搶奪│        │蘇領回。    │
│    │富路與武慶路口│庚○○之皮包一只（內有現│        │            │
│    │              │金九百元、身分證、行車執│        │            │
│    │              │照、郵局信用卡、銀行信用│        │            │
│    │              │卡各一張、黑色皮夾一個、│        │            │
│    │              │行動電話一支）。        │        │      │
├──┼───────┼────────────┼────┼──────┤
│三八│九十年六月間某│騎乘竊得之機車，不詳姓名│不詳    │黃俊豪所有之│
│    │日在高雄地區  │之被害人不及注意之際，自│        │行動電話已由│
│    │              │右方搶奪MOTOROLA牌及NOKI│        │黃俊豪領回。│
│    │              │A之行動電話各一支（NOKIA│        │            │
│    │              │牌之行動電話原係黃俊豪所│        │            │
│    │              │有，於九十年四、五月間在│        │            │
│    │              │屏東市遭竊）及鑰匙一付。│        │            │
└──┴───────┴────────────┴────┴──────┘


司法院資訊處製作；財團法人民間司法改革基金會備份。
